【裁判字號】    98,易,541
【裁判日期】    981130
【裁判案由】    竊盜
【裁判全文】
臺灣屏東地方法院刑事判決               98年度易字第541號
公  訴  人  臺灣屏東地方法院檢察署檢察官
被      告  乙○○
上列被告因竊盜案件，經檢察官提起公訴（98年度偵字第3213號）
本院判決如下：
    主  文
乙○○攜帶兇器竊盜，處有期徒刑陸月，如易科罰金，以新台幣
壹仟元折算壹日，扣案之美工刀壹支沒收之。
    事  實
一、乙○○意圖為自己不法之所有，本於竊盜之犯意，於民國98
    年4 月25日13時40分許，持客觀上對人之生命身體安全造成
    威脅，足供兇器使用破壞剪1 支，及攜帶其所有，亦足供兇
    器使用之美工刀1 支，前往屏東縣佳冬鄉○○村○○路昭君
    廟前海堤上，見四下無人，遂以上開破壞剪剪斷竊取王俊明
    所有之魚塭電纜線共50公尺（規格：14×3mm ，價值約新台
    幣《下同》1 萬元），得手後將竊得之上開電纜線拿到魚塭
    旁防波堤上捆綁準備修剪未料其舉動適為在附近施作海水供
    應站之工人林明進目擊，林明進遂通知一起工作之鄭文彬及
    失主王俊明前往圍捕並報警處理，警方並自乙○○褲子口袋
    中該扣得美工刀及於現場扣得乙○○丟棄之破壞剪各1 支。
    （上開電纜線則發還予王俊明）。
二、案經屏東縣政府警察局枋寮分局報告台灣屏東地方法院檢察
    署檢察官偵查起訴。
    理  由
一、程序方面
(一)、按被告以外之人於偵查中向檢察官所為陳述，除顯有不可信
    之情況者外，得為證據，同法第159 條之1 第2 項定有明文
    。偵查中對被告以外之人（包括證人、鑑定人、告訴人、被
    害人及共同被告等）所為之偵查筆錄，或被告以外之人向檢
    察官所提之書面陳述，性質上均屬傳聞證據。惟現階段刑事
    訴訟法規定檢察官代表國家偵查犯罪、實行公訴，依法其有
    訊問被告、證人及鑑定人之權，證人、鑑定人且須具結，而
    實務運作時，檢察官偵查中向被告以外之人所取得之陳述，
    原則上均能遵守法律規定，不致違法取供，其可信度極高，
    職是，被告以外之人前於偵查中已具結而為證述，除反對該
    項供述得具有證據能力之一方，已釋明「顯有不可信之情況
    」之理由外，不宜遽指該證人於偵查中之陳述不具證據能力
    。又該顯有不可信之情況應就被告以外之人在檢察官面前所
    為陳述之外部附隨之環境或條件而為判定（最高法院94年度
    台上第1776號判決意旨參照），查證人林明進於偵查中之供
    述，已依法具結，且未有不法取供或外部之環境或條件有何
    影響證人證詞之可信性之情形，復經被告在偵查庭內對質，
    是以，證人林明進於偵查中之證述，依刑事訴訟法第159 條
    之1 第2 項之規定，自得為證據。
(二)、次按被告以外之人（包括證人、鑑定人、告訴人、被害人及
    共同被告等）於審判外之陳述雖不符前4 條之規定，而經
    當事人於審判程序同意作為證據，法院審酌該言詞陳述或書
    面陳述作成時之情況，認為適當者，亦得為證據，刑事訴訟
    法第159 條之5 第1 項定有明文。立法意旨在於傳聞證據未
    經當事人之反對詰問予以核實，原則上先予排除。惟若當事
    人已放棄反對詰問權，於審判程序中表明同意該等傳聞證據
    可作為證據；或於言詞辯論終結前未聲明異議，基於尊重當
    事人對傳聞證據之處分權，及證據資料愈豐富，愈有助於真
    實發見之理念，且強化言詞辯論主義，使訴訟程序得以順暢
    進行，上開傳聞證據亦均具有證據能力。查本院所引用之證
    人林明進、鄭文彬、王俊明於警詢中之陳述、贓物認領保管
    單、現場測繪圖等證據，均係被告以外之人於審判外之書面
    陳述，屬傳聞證據，惟檢察官及被告對於上開書面證據，於
    準備程序時同意作為本案證據使用，且經於本院審判程序時
    予以提示並告以要旨，且各經檢察官、被告表示意見，本院
    審酌上開證據作成時之情狀，並無違法或不當等情形，認為
    以之作為本案之證據亦屬適當，依上開規定，自均具證據能
    力。
二、實體方面
(一)、訊據被告乙○○矢口否認有何加重竊盜之犯行，辯稱伊係去
    該處找友人甲○○要問合資抓鰻魚之事，並無持破壞剪剪電
    線云云，經查：
1、 證人林明進於警詢時證稱：「當時我在海邊做海水供應站的
    工程，發現乙○○在偷剪電纜線，剪完之後他就將電纜線拿
    到防波堤上，並把破壞剪丟到海邊沙灘上，正從口袋拿出美
    工刀要修剪偷來的電纜線，我就叫一起工作的夥伴鄭文彬來
    一起處理」等語（警卷第9 頁），於偵訊中亦證稱：「我在
    那邊做水電工程，我看到乙○○他在那邊剪電線，用一個專
    門剪電線的大支破壞剪，剪在堤防上面，已經剪完了，在沙
    攤那邊捆，我們在巡電線，看到他在捆就喊人來；他看到我
    們來就把破壞剪丟在地上，不承認他有剪電線；我看到時乙
    ○○已經在那邊捆，捆完後我去叫人再回來時他已經拉到堤
    防上面了」等語明確（偵卷第28頁）。查證人林明進於案發
    目擊當時，約距離被告100 公尺，天氣良好，可清楚見到被
    告剪取電線一情，業據其於警詢中證述明確（警卷第9 頁）
    ，且以破壞剪剪斷並捆綁電線之舉止與一般路人之行徑有別
    ，應至為明顯，證人林明進應無誤認之虞，況其與被告素未
    謀面，並無怨隙等情，業據被告供承在卷（偵卷第28頁），
    若非其親眼所見，當無誣陷被告之可能，再佐以被告又攜帶
    足供剝除電纜線外皮之美工刀1 支等情，益見證人林明進所
    述非虛，被告當時確有行竊電纜線之行為至明。
2、 又被告雖辯稱其與友人甲○○有合資購買捕鰻魚的機器，要
    前往該處找甲○○要問今年有沒有要捉鰻魚云云，惟證人甲
    ○○於本院審理時證稱：「我只有10幾年前有和被告做事業
    ，之後前年、去年、今年都沒有；我們沒有業務上的聯絡」
    等語（本院卷第86頁），是被告所辯要與友人合資做鰻魚事
    業一事，已生疑義；又證人甲○○居住於屏東縣枋寮鄉新龍
    村，與本案案發地點互異，況被告往昔均係直接前往證人住
    處拜訪乙節，業據證人甲○○證述明確（本院卷第85頁），
    當無於該處以步行之方式漫無目的找尋甲○○之理。再者被
    告當天是否確係拜訪證人甲○○，與其有無行竊電纜線事實
    並無關連，被告上開所辯，應係卸責之詞，不足採信。此外
    ，並有贓物認領保管單、現場繪製圖各1 紙、查獲地點相片
    4 幀在卷可稽，及美工刀及破壞剪各1 支扣案可證，本案事
    證明確，被告犯行應堪認定。
三、按刑法第321 條第1 項第3 款之攜帶兇器竊盜罪，其所稱「
    兇器」，其種類並無限制，凡客觀上足對人之生命、身體、
    安全構成威脅，具有危險性之兇器均屬之，且祇須行竊時攜
    帶此種具有危險性之兇器為已足，並不以攜帶之初有行兇之
    意圖為必要（最高法院79年台上字第5253號判例要旨參照）
    。查被告行竊所使用之破壞剪及美工刀，均為鐵製材質、破
    壞剪前端尖銳，且足以剪斷14×3 mm之電纜線，美工刀亦具
    有刀峰，是上開2 物質地均應堅硬及銳利，客觀上足以對人
    之生命、身體、安全構成危險，為可供兇器使用之物，被告
    竟持之以行竊，核其所為，係犯刑法第321 條第1 項第3 款
    之攜帶兇器竊盜罪。又被告於警、偵訊及本院審理中皆能清
    楚描述案發當天之情形，並就其不利部分均一概否認並加以
    辯駁等情，是案發當時被告能夠了解自己所處之環境及作為
    ，並無精神障礙或心智缺陷，致影響其辨識行為違法能力之
    情形，附此敘明。爰審酌被告之素行、任意竊取他人財物，
    欠缺尊重他人財產權之觀念、竊取電線50公尺之數量及價值
    ，對被害人造成之損害、犯後否認犯行且迄今尚未與被害人
    和解之犯罪態度，教育程度、患有輕度肢障、生活狀況等一
    切情狀，量處如主文所示之刑，並依其職業、資力、犯罪情
    節各情，諭知易科罰金以標準。公訴人雖具體求處有期徒刑
    10 月 ，惟本院認以量處如主文所示之刑為適當，公訴人之
    求刑，核屬過重，附此敘明。扣案之美工刀1 支係被告所有
    ，供犯本罪所用，業如上述，併依刑法第38條第1 項第2 款
    宣告沒收。至被告雖持扣案之破壞剪竊取電線，惟無證據證
    明該破壞剪為其所有，自不為沒收之諭知。
四、至被告向本院聲請調查就扣案破壞剪上有無其指紋一事，然
    案發距今該破壞剪上之指紋痕跡應因餘留之汗水皮脂歷經時
    日蒸發沾粘等自然因素而滅失，致無從取得可供比對之跡證
    ，有本院函詢屏東縣政府警察局98年7 月20日屏警鑑字第09
    80037002號函文在卷可考（本院卷第47頁），且證人林明進
    已就本案事實證述明確，業如上論，是被告本項聲請無調查
    之可能及必要性，難以准許，附此敘明。
據上論斷，應依刑事訴訟法第299 條第1 項前段，刑法321 條第
1 項第3 款、第41條第1 項、第38條第1 項第2 款，判決如主文
。
本案經檢察官李秀玲到庭執行職務。
中    華    民    國    98    年    11    月    30    日
                  刑事第二庭    審判長法  官  黃國永
                                      法  官  翁世容
                                      法  官  劉怡孜
以上正本證明與原本無異。
如不服本判決應於收受判決後10日內向本院提出上訴書狀，並
應敘述具體理由；其未敘述上訴理由者，應於上訴期間屆滿後
20日內向本院補提理由書（均須按他造當事人之人數附繕本）
「切勿逕送上級法院」。
中    華    民    國    98    年    11    月    30    日
                                     書記官  馮得弟
中華民國刑法第321條
（加重竊盜罪）
犯竊盜罪而有左列情形之一者，處 6 月以上、 5 年以下有期徒
刑：
三、攜帶兇器而犯之者。


司法院資訊處製作；財團法人民間司法改革基金會備份。
